Generated/uz.aff
LANG uz_UZ
SET UTF-8
FLAG long
WORDCHARS -‘

AF 4
AF AAABACADAEAFAGAHAIAJAKALAMANAOAPAQ # 1 FE'L
AF ARASATAUAWAXAYAZAaAbAcAdAfAgAhAiAjAkAlAmAoApAqArAsAtAuAvAxAyAzBABBBCBDBEBF # 2 OT
AF AVAeAnAwARASATAWAXAYAZAaAbAcAfAgAhAiAjAkAlAoApAqArAsAtAuAxAyAzBABBBCBDBEBF # 3 OT.IL
AF BGBHBIBJBKBLBMBNBOBPBQBRBSBTBUBVBWBXBYBZBaBbBcBdBeBfBgBh # 4 SON

# FE'L/BO'LISHSIZ
SFX AA Y 1
SFX AA 0 ma .

# FE'L/ZAMON : O'T
SFX AB Y 4
SFX AB 0 gan .
SFX AB 0 yap .
SFX AB 0 y [aeiou‘]
SFX AB 0 a [^aeiou‘]

# FE'L/BO'LISHSIZ : _:O'T
SFX AC Y 3
SFX AC 0 magan .
SFX AC 0 mayap .
SFX AC 0 may .

# FE'L/KISHILIK : 1SHB
SFX AD Y 8
SFX AD 0 man .
SFX AD 0 miz .
SFX AD 0 san .
SFX AD 0 siz .
SFX AD 0 sanlar .
SFX AD 0 sizlar .
SFX AD 0 di .
SFX AD 0 dilar .

# FE'L/BO'LISHSIZ : _:1SHB
SFX AE Y 8
SFX AE 0 maman .
SFX AE 0 mamiz .
SFX AE 0 masan .
SFX AE 0 masiz .
SFX AE 0 masanlar .
SFX AE 0 masizlar .
SFX AE 0 madi .
SFX AE 0 madilar .

# FE'L/ZAMON : O'T:1SHB
SFX AF Y 32
SFX AF 0 ganman .
SFX AF 0 ganmiz .
SFX AF 0 gansan .
SFX AF 0 gansiz .
SFX AF 0 gansanlar .
SFX AF 0 gansizlar .
SFX AF 0 gandi .
SFX AF 0 gandilar .
SFX AF 0 yapman .
SFX AF 0 yapmiz .
SFX AF 0 yapsan .
SFX AF 0 yapsiz .
SFX AF 0 yapsanlar .
SFX AF 0 yapsizlar .
SFX AF 0 yapdi .
SFX AF 0 yapdilar .
SFX AF 0 yman [aeiou‘]
SFX AF 0 ymiz [aeiou‘]
SFX AF 0 ysan [aeiou‘]
SFX AF 0 ysiz [aeiou‘]
SFX AF 0 ysanlar [aeiou‘]
SFX AF 0 ysizlar [aeiou‘]
SFX AF 0 ydi [aeiou‘]
SFX AF 0 ydilar [aeiou‘]
SFX AF 0 aman [^aeiou‘]
SFX AF 0 amiz [^aeiou‘]
SFX AF 0 asan [^aeiou‘]
SFX AF 0 asiz [^aeiou‘]
SFX AF 0 asanlar [^aeiou‘]
SFX AF 0 asizlar [^aeiou‘]
SFX AF 0 adi [^aeiou‘]
SFX AF 0 adilar [^aeiou‘]

# FE'L/BO'LISHSIZ : _:O'T:1SHB
SFX AG Y 24
SFX AG 0 maganman .
SFX AG 0 maganmiz .
SFX AG 0 magansan .
SFX AG 0 magansiz .
SFX AG 0 magansanlar .
SFX AG 0 magansizlar .
SFX AG 0 magandi .
SFX AG 0 magandilar .
SFX AG 0 mayapman .
SFX AG 0 mayapmiz .
SFX AG 0 mayapsan .
SFX AG 0 mayapsiz .
SFX AG 0 mayapsanlar .
SFX AG 0 mayapsizlar .
SFX AG 0 mayapdi .
SFX AG 0 mayapdilar .
SFX AG 0 mayman .
SFX AG 0 maymiz .
SFX AG 0 maysan .
SFX AG 0 maysiz .
SFX AG 0 maysanlar .
SFX AG 0 maysizlar .
SFX AG 0 maydi .
SFX AG 0 maydilar .

# FE'L/YUKLAMA : MI?
SFX AH Y 8
SFX AH 0 mi .
SFX AH 0 chi .
SFX AH 0 dir .
SFX AH 0 da .
SFX AH 0 ku .
SFX AH 0 mikan .
SFX AH 0 midi .
SFX AH 0 dirda .

# FE'L/BO'LISHSIZ : _:MI?
SFX AI Y 8
SFX AI 0 mami .
SFX AI 0 machi .
SFX AI 0 madir .
SFX AI 0 mada .
SFX AI 0 maku .
SFX AI 0 mamikan .
SFX AI 0 mamidi .
SFX AI 0 madirda .

# FE'L/ZAMON : O'T:MI?
SFX AJ Y 32
SFX AJ 0 ganmi .
SFX AJ 0 ganchi .
SFX AJ 0 gandir .
SFX AJ 0 ganda .
SFX AJ 0 ganku .
SFX AJ 0 ganmikan .
SFX AJ 0 ganmidi .
SFX AJ 0 gandirda .
SFX AJ 0 yapmi .
SFX AJ 0 yapchi .
SFX AJ 0 yapdir .
SFX AJ 0 yapda .
SFX AJ 0 yapku .
SFX AJ 0 yapmikan .
SFX AJ 0 yapmidi .
SFX AJ 0 yapdirda .
SFX AJ 0 ymi [aeiou‘]
SFX AJ 0 ychi [aeiou‘]
SFX AJ 0 ydir [aeiou‘]
SFX AJ 0 yda [aeiou‘]
SFX AJ 0 yku [aeiou‘]
SFX AJ 0 ymikan [aeiou‘]
SFX AJ 0 ymidi [aeiou‘]
SFX AJ 0 ydirda [aeiou‘]
SFX AJ 0 ami [^aeiou‘]
SFX AJ 0 achi [^aeiou‘]
SFX AJ 0 adir [^aeiou‘]
SFX AJ 0 ada [^aeiou‘]
SFX AJ 0 aku [^aeiou‘]
SFX AJ 0 amikan [^aeiou‘]
SFX AJ 0 amidi [^aeiou‘]
SFX AJ 0 adirda [^aeiou‘]

# FE'L/BO'LISHSIZ : _:O'T:MI?
SFX AK Y 24
SFX AK 0 maganmi .
SFX AK 0 maganchi .
SFX AK 0 magandir .
SFX AK 0 maganda .
SFX AK 0 maganku .
SFX AK 0 maganmikan .
SFX AK 0 maganmidi .
SFX AK 0 magandirda .
SFX AK 0 mayapmi .
SFX AK 0 mayapchi .
SFX AK 0 mayapdir .
SFX AK 0 mayapda .
SFX AK 0 mayapku .
SFX AK 0 mayapmikan .
SFX AK 0 mayapmidi .
SFX AK 0 mayapdirda .
SFX AK 0 maymi .
SFX AK 0 maychi .
SFX AK 0 maydir .
SFX AK 0 mayda .
SFX AK 0 mayku .
SFX AK 0 maymikan .
SFX AK 0 maymidi .
SFX AK 0 maydirda .

# FE'L/KISHILIK : 1SHB:MI?
SFX AL Y 64
SFX AL 0 manmi .
SFX AL 0 manchi .
SFX AL 0 mandir .
SFX AL 0 manda .
SFX AL 0 manku .
SFX AL 0 manmikan .
SFX AL 0 manmidi .
SFX AL 0 mandirda .
SFX AL 0 mizmi .
SFX AL 0 mizchi .
SFX AL 0 mizdir .
SFX AL 0 mizda .
SFX AL 0 mizku .
SFX AL 0 mizmikan .
SFX AL 0 mizmidi .
SFX AL 0 mizdirda .
SFX AL 0 sanmi .
SFX AL 0 sanchi .
SFX AL 0 sandir .
SFX AL 0 sanda .
SFX AL 0 sanku .
SFX AL 0 sanmikan .
SFX AL 0 sanmidi .
SFX AL 0 sandirda .
SFX AL 0 sizmi .
SFX AL 0 sizchi .
SFX AL 0 sizdir .
SFX AL 0 sizda .
SFX AL 0 sizku .
SFX AL 0 sizmikan .
SFX AL 0 sizmidi .
SFX AL 0 sizdirda .
SFX AL 0 sanlarmi .
SFX AL 0 sanlarchi .
SFX AL 0 sanlardir .
SFX AL 0 sanlarda .
SFX AL 0 sanlarku .
SFX AL 0 sanlarmikan .
SFX AL 0 sanlarmidi .
SFX AL 0 sanlardirda .
SFX AL 0 sizlarmi .
SFX AL 0 sizlarchi .
SFX AL 0 sizlardir .
SFX AL 0 sizlarda .
SFX AL 0 sizlarku .
SFX AL 0 sizlarmikan .
SFX AL 0 sizlarmidi .
SFX AL 0 sizlardirda .
SFX AL 0 dimi .
SFX AL 0 dichi .
SFX AL 0 didir .
SFX AL 0 dida .
SFX AL 0 diku .
SFX AL 0 dimikan .
SFX AL 0 dimidi .
SFX AL 0 didirda .
SFX AL 0 dilarmi .
SFX AL 0 dilarchi .
SFX AL 0 dilardir .
SFX AL 0 dilarda .
SFX AL 0 dilarku .
SFX AL 0 dilarmikan .
SFX AL 0 dilarmidi .
SFX AL 0 dilardirda .

# FE'L/BO'LISHSIZ : _:1SHB:MI?
SFX AM Y 64
SFX AM 0 mamanmi .
SFX AM 0 mamanchi .
SFX AM 0 mamandir .
SFX AM 0 mamanda .
SFX AM 0 mamanku .
SFX AM 0 mamanmikan .
SFX AM 0 mamanmidi .
SFX AM 0 mamandirda .
SFX AM 0 mamizmi .
SFX AM 0 mamizchi .
SFX AM 0 mamizdir .
SFX AM 0 mamizda .
SFX AM 0 mamizku .
SFX AM 0 mamizmikan .
SFX AM 0 mamizmidi .
SFX AM 0 mamizdirda .
SFX AM 0 masanmi .
SFX AM 0 masanchi .
SFX AM 0 masandir .
SFX AM 0 masanda .
SFX AM 0 masanku .
SFX AM 0 masanmikan .
SFX AM 0 masanmidi .
SFX AM 0 masandirda .
SFX AM 0 masizmi .
SFX AM 0 masizchi .
SFX AM 0 masizdir .
SFX AM 0 masizda .
SFX AM 0 masizku .
SFX AM 0 masizmikan .
SFX AM 0 masizmidi .
SFX AM 0 masizdirda .
SFX AM 0 masanlarmi .
SFX AM 0 masanlarchi .
SFX AM 0 masanlardir .
SFX AM 0 masanlarda .
SFX AM 0 masanlarku .
SFX AM 0 masanlarmikan .
SFX AM 0 masanlarmidi .
SFX AM 0 masanlardirda .
SFX AM 0 masizlarmi .
SFX AM 0 masizlarchi .
SFX AM 0 masizlardir .
SFX AM 0 masizlarda .
SFX AM 0 masizlarku .
SFX AM 0 masizlarmikan .
SFX AM 0 masizlarmidi .
SFX AM 0 masizlardirda .
SFX AM 0 madimi .
SFX AM 0 madichi .
SFX AM 0 madidir .
SFX AM 0 madida .
SFX AM 0 madiku .
SFX AM 0 madimikan .
SFX AM 0 madimidi .
SFX AM 0 madidirda .
SFX AM 0 madilarmi .
SFX AM 0 madilarchi .
SFX AM 0 madilardir .
SFX AM 0 madilarda .
SFX AM 0 madilarku .
SFX AM 0 madilarmikan .
SFX AM 0 madilarmidi .
SFX AM 0 madilardirda .
